【裁判字號】    98,易,4015
【裁判日期】    990129
【裁判案由】    毒品危害防制條例
【裁判全文】
臺灣臺中地方法院刑事判決              98年度易字第4015號
公  訴  人  臺灣臺中地方法院檢察署檢察官
被      告  甲○○
上列被告因違反毒品危害防制條例案件，經檢察官提起公訴（98
年度毒偵字第3416號），於本院準備程序，被告就被訴事實為有
罪之陳述，經本院告知簡式審判程序意旨，並聽取當事人之意見
後，經合議庭裁定改行簡式審判程序，本院判決如下：
    主    文
甲○○施用第二級毒品，累犯，處有期徒刑伍月，如易科罰金，
以新臺幣壹仟元折算壹日。
    犯罪事實
一、甲○○前因施用毒品案件，經本院裁定送觀察、勒戒後，認
    無繼續施用毒品傾向，於民國88年9月18日執行完畢釋放，
    並由臺灣臺中地方法院檢察署檢察官以88年度毒偵字第536
    號為不起訴處分確定；復於90年間因施用第二級毒品案件，
    經送觀察、勒戒後，認有繼續施用毒品之傾向，由本院裁定
    令入戒治處所施以強制戒治1年，於91年8月27日期滿執行完
    畢，刑責部分經判處有期徒刑7月確定。另於94年間因施用
    第二級毒品案件，經本院判處有期徒刑6月確定，甫於95年8
    月9日縮刑期滿執行完畢。詎其猶不知戒絕毒癮，又基於施
    用第二級毒品甲基安非他命之犯意，於98年7月25或26日下
    午6時許，在署立臺中醫院之廁所內，以置於玻璃球內燒烤
    加熱後，吸食所產生氣體之方式，施用第二級毒品甲基安非
    他命（該玻璃球吸食器經其拋棄而未扣案）。嗣於98年7日
    29日下午4時40分許，於其上開施用第二級毒品甲基安非他
    命之犯罪未為有偵查權限之機關或人員發覺前，即主動供述
    其犯行，經警徵得其同意後，採集其尿液送驗，結果確呈安
    非他命及甲基安非他命陽性反應，而查悉上情。
二、案經臺中市警察局第四分局報請臺灣臺中地方法院檢察署檢
    察官偵查起訴。
    理  由
一、按除被告所犯為死刑、無期徒刑、最輕本刑為3年以上有期
    徒刑之罪或高等法院管轄第一審案件者外，於刑事訴訟法第
    273條第1項程序進行中，被告先就被訴事實為有罪之陳述時
    ，審判長得告知被告簡式審判程序之旨，並聽取當事人、代
    理人、辯護人及輔佐人之意見後，裁定進行簡式審判程序；
    除簡式審判程序及簡易程序案件外，第一審應行合議審判，
    刑事訴訟法第273之1條第1項、第284條之1分別定有明文。
    查本件被告甲○○所犯係死刑、無期徒刑、最輕本刑為3年
    以上有期徒刑或高等法院管轄第一審案件以外之罪，並於本
    院行準備程序時就被訴事實為有罪之陳述，本院合議庭依前
    揭規定，經評議結果，裁定改由受命法官獨任行簡式審判程
    序。又簡式審判程序之證據調查，依刑事訴訟法第273條之2
    規定，不受同法第159條第1項審判外陳述排除之限制，再被
    告對於卷內之各項證據，亦不爭執證據能力，故卷內所列之
    各項證據，自得作為證據，合先敘明。
二、上揭犯罪事實，業據被告甲○○於警詢、偵訊及本院審理時
    均坦承不諱，而為警所採之尿液，經送鑑驗結果確呈安非他
    命、甲基安非他命陽性反應，亦有中山醫學大學附設醫院檢
    驗科藥物檢測中心於98年8月13日出具之尿液檢驗報告1份附
    卷可稽。此外復有臺中市警察局第四分局委託驗尿液代號與
    真實姓名對照表、勘察採證同意書各1份在卷可證。足徵被
    告自白因有其他證據可補強，且查與事實相符，足予憑採。
    本案事證明確，被告犯行已經證明，應依法論科。
三、核被告甲○○所為，係犯毒品危害防制條例第10條第2項之
    施用第二級毒品罪。被告施用第二級毒品前後持有第二級毒
    品之低度行為，應為其施用第二級毒品之高度行為所吸收，
    不另論罪。又被告前有犯罪事實欄所載之前科，甫於95年8
    月9日縮刑期滿執行完畢，有臺灣高等法院被告前案紀錄表
    及在監在押全國紀錄表在卷可稽。其受徒刑之執行完畢後，
    5年以內故意再犯本件有期徒刑以上之罪，為累犯，應依刑
    法第47條第1項規定加重其刑。另因本案並未查扣得任何毒
    品或供施用毒品之工具等，被告在承辦警員未發現有確切之
    根據得為合理懷疑其犯罪前，即主動供述其施用第二級毒品
    甲基安非他命之犯行，符合自首之規定，爰依刑法第62條前
    段規定減輕其刑，並依刑法第71條第1項規定先加後減之。
    又被告於偵查中雖曾供出提供其毒品來源之上手，惟經本院
    向臺灣臺中地方法院檢察署查詢結果，被告供述之毒品上手
    ，其所涉之販賣毒品罪嫌，刻由檢察官偵辦中等語，此有中
    檢輝殊98偵3416號函1份在卷可稽（附於木院卷第18頁），
    從而，因尚在偵查中未因而破獲，自無從依毒品危害防制條
    例第17條第1項規定減輕或免除其刑，附予敘明。爰審酌被
    告曾有施用毒品之不良素行，經觀察、勒戒、強制戒治後，
    仍不知悔改警惕，猶繼續施用毒品，足見其雖經觀察、勒戒
    及強制戒治等治療程序，仍未徹底戒絕施用毒品遠離毒害，
    顯未能善體國家設置觀察、勒戒機構，協助毒品施用者戒除
    毒害之良法美意，兼衡以被告犯罪之動機、方法、手段、智
    識能力、家庭狀況暨犯後已坦承犯行，配合檢警辦案查緝上
    手，雖未因而破獲，但態度良好等一切情狀，量處如主文所
    示之刑。至於被告行為後，刑法第41條業於98年12月30日修
    正公布，並於99年1月4日施行，其中第1項為求用語統一，
    將原「受六個月以下有期徒刑」修正為「受六月以下有期徒
    刑」，核僅屬文字之修正，故無比較新舊法之必要，爰依現
    行刑法第41條第1項前段規定，諭知被告如易科罰金之折算
    標準。
四、依刑事訴訟法第273條之1第1項、第299條第1項前段、第310
    條之2、第454條第1項，毒品危害防制條例第10條第2項，刑
    法第11條前段、第41條、第47條第1項、第62條前段、第71
    條第1項，判決如主文。
五、如不服本判決，應於收受送達後10日內向本院提出上訴書狀
    ；並應敘述具體理由；其未敘述上訴理由者，應於上訴期間
    屆滿後20日內向本院補提理由書（均須按他造當事人之人數
    附繕本）「切勿逕送上級法院」。
本案經檢察官乙○○到庭執行職務。
中    華    民    國    99    年    1     月    29    日
                  刑事第七庭    法  官  黃賢婷
以上正本證明與原本無異。
                                書記官  江美琪
中    華    民    國    99    年    1     月    29    日
附錄本案論罪科刑法條全文：
毒品危害防制條例第10條第2項
施用第二級毒品者，處3年以下有期徒刑。

司法院資訊處製作；財團法人民間司法改革基金會備份。
